【裁判字號】    99,上訴,1242
【裁判日期】    990909
【裁判案由】    違反毒品危害防制條例
【裁判全文】
臺灣高等法院高雄分院刑事判決        99年度上訴字第1242號
上  訴  人  臺灣高雄地方法院檢察署檢察官
被      告  甲○○
上列上訴人因被告違反毒品危害防制條例案件，不服臺灣高雄地
方法院99年度審訴字第1648號中華民國99年6 月23日第一審判決
（起訴案號：臺灣高雄地方法院檢察署99年度毒偵字第2364號）
，提起上訴，本院判決如下：
     主  文
上訴駁回。
     事  實
一、甲○○前於民國91年間因施用毒品案件，經原審裁定送觀察
    勒戒後，因無繼續施用毒品傾向，而於91年11月4 日執行完
    畢釋放，並經臺灣高雄地方法院檢察署檢察官以91年度毒偵
    字第6198號為不起訴處分確定。復於上開觀察勒戒執行完畢
    釋放後5 年內，於93年間再因連續施用第一、二級毒品及違
    反槍砲彈藥刀械管制條例等案件，經臺灣屏東地方法院以94
    年度訴字第194 號分別判處有期徒刑8 月、4 月、8 月，合
    併定應執行刑為有期徒刑1 年6 月確定，嗣經減刑後定應執
    行刑為有期徒刑9 月確定，於98年4 月22日因縮短刑期假釋
    出監，並交付保護管束，至98年9 月11日保護管束期滿未經
    撤銷假釋，視為徒刑執行完畢。詎其不知悔改，明知海洛因
    、甲基安非他命業經毒品危害防制條例第2 條第2 項第1 款
    、第2 款明定為第一級毒品、第二級毒品，不得非法施用。
    仍基於施用第一級毒品海洛因、第二級毒品甲基安非他命之
    犯意，先於98年3 月25日20時許，在高雄市火車站前，向不
    詳姓名綽號「超仔」購入第一級毒品海洛因及第二級毒品甲
    基安非他命各多包，以備供自己施用。嗣於99年3 月27日20
    時許，於其高雄縣梓官鄉○○○路保生三巷13號住處前停放
    之車牌號碼2310─ZC自用小客車內，以將所購海洛因摻入香
    菸吸食之方式，施用第一級毒品海洛因1 次；繼之再以將所
    購甲基安非他命置於玻璃球吸食器中燒烤吸食其煙霧之方式
    ，施用第二級毒品甲基安非他命1 次。嗣於同年月29日6 時
    許，甲○○駕駛上開自用小客車，行經高雄縣梓官鄉○○○
    路保生三巷口時，因形跡可疑為警攔查，甲○○於具有偵查
    犯罪權限之公務員尚不知其犯罪前，即主動將其施用後剩餘
    而持有之上開第一級毒品海洛因3 包（檢驗前淨重分別為0.
    081 公克、0.004 公克、0.075 公克，檢驗後淨重分別為0.
    071 公克、0.001 公克、0.065 公克）、第二級毒品甲基安
    非他命3 包（檢驗前淨重分別為0.223 公克、0.075 公克、
    0.038 公克，檢驗後淨重分別為0.218 公克、0.070 公克、
    0.033 公克）、玻璃球吸食器1 個、塑膠吸管剷子2 支均交
    予員警，並主動告知員警其上開施用第一、二級毒品之犯行
    ，且願接受裁判及同意採尿液送驗，其送驗結果確呈嗎啡、
    可待因、安非他命、甲基安非他命陽性反應，而查悉上情。
二、案經高雄縣政府警察局岡山分局報告臺灣高雄地方法院檢察
    署檢察官偵查起訴。
     理  由
甲、程序部分
    本判決以下所引用之傳聞證據，被告及檢察官於原審審理時
    均表示沒有意見，且未於言詞辯論終結前聲明異議，本院審
    酌上開傳聞證據作成時，並無不法之情事，認為適當，依刑
    事訴訟法第159 條之5 第2 項規定，自有證據能力，均得為
    證據。
乙、實體部分
一、被告甲○○未於本院審理時到庭，惟查上開事實，業據被告
    甲○○於警詢、偵查中及原審審理時供承不諱，其為警查獲
    時所採尿液經送檢驗結果，亦呈嗎啡、可待因、安非他命、
    甲基安非他命之陽性反應，此有毒品案件嫌犯尿液採證檢驗
    對照表、台灣檢驗科技股份有限公司濫用藥物尿液檢驗報告
    各1 紙在卷可稽。另扣案之白色粉末、晶體各3 包經送鑑驗
    結果，確含海洛因（檢驗前淨重分別為0.081 公克、0.004
    公克、0. 075公克，檢驗後淨重分別為0.071 公克、0.001
    公克、0. 065公克）、甲基安非他命（檢驗前淨重分別為0.
    223 公克、0.075 公克、0.038 公克，檢驗後淨重分別為0.
    218 公克、0.070 公克、0.033 公克）成分，此有高雄市立
    凱旋醫院濫用藥物成品檢驗鑑定書2 紙、高雄醫學大學附設
    中和紀念醫院檢驗報告3 紙附卷可稽。此外，復有玻璃球吸
    食器1 個、塑膠吸管剷子2 支扣案可資佐憑。足見被告之自
    白與事實相符，自得採為認定被告犯罪之證據。綜上所述，
    本件事證明確，被告之犯行，堪以認定。
二、核被告甲○○所為，係犯毒品危害防制條例第10條第1 項之
    施用第一級毒品罪及同條第2 項之施用第二級毒品罪。被告
    因施用而持有海洛因、甲基安非他命之低度行為，應為施用
    之高度行為所吸收，均不另論罪。被告所犯上開2 罪，犯意
    各別，罪質各異，行為互殊，應予分論併罰。又被告上開施
    用第一、二級毒品之犯行，均係於具有偵查犯罪權限之公務
    員尚不知其犯罪前，主動告知員警上開施用第一、二級毒品
    之犯行且願接受裁判等情，有99年3 月24日警詢筆錄及原審
    99年5 月18日公務電話紀錄各1 份在卷可稽，其乃係對於未
    經發覺之罪自首並願接受裁判，均應依刑法第62條前段規定
    減輕其刑。另被告有犯罪事實欄所載之犯罪前科及執行情形
    ，此有臺灣高等法院被告前案紀錄表1 份在卷可查，其於上
    開有期徒刑執行完畢後5 年內，故意再犯本件有期徒刑以上
    之2 罪，均為累犯，均應依刑法第47條第1 項之規定加重其
    刑。被告所犯施用第一、二級毒品罪均有前揭法定加重及減
    輕事由，爰均依法先加重後減輕之。
三、原審因而適用毒品危害防制條例第10條第1 項、第2 項，第
    18條第1 項前段，刑法第11條、第47條第1 項、第62條前段
    、第51條第5 款、第9 款、第38條第1 項第2 款之規定，並
    審酌被告前因施用毒品案件，歷經觀察勒戒及刑之執行，然
    仍未戒除毒癮，顯見其意志不堅，惟念其施用毒品之行為，
    究屬戕害自己身心健康，尚未危害他人，且於員警查獲前自
    首坦承全部犯行，深表悔意，態度良好，及其施用毒品之前
    科次數等一切情狀，分別就其施用第一、二級毒品量處有期
    徒刑8 月及4 月，並定其應執行刑有期徒刑10月。並認扣案
    之白色粉末及晶體各3 包，經鑑驗後確含第一級毒品海洛因
    及第二級毒品甲基安非他命成分無訛，業如前述，爰依毒品
    危害防制條例第18條第1 項前段之規定，不問屬於被告與否
    ，均予宣告沒收銷燬；其包裝袋因殘留微量海洛因及甲基安
    非他命毒品而難以析離，爰視同毒品整體，併依前開規定沒
    收銷燬。其鑑驗耗用之海洛因及甲基安非他命既已滅失，自
    無庸再予宣告沒收銷燬。另扣案之玻璃球吸食器1 個、塑膠
    吸管剷子2 支，均係被告所有供其施用第二級毒品甲基安非
    他命所用之物，業據其供陳在卷，爰依刑法第38條第1項 第
    2 款之規定，於其施用第二級毒品罪之主文項下予以宣告沒
    收。至扣案之小錢包1 只，因與本案施用第一、二級毒品犯
    行無直接關連，爰不予宣告沒收。經核原判決認事用法並無
    不合，量刑亦屬適度，公訴人上訴意旨，雖執：被告扣案之
    海洛因及甲基安非他命各3 包，海洛因之數量至少可供施用
    16次，甲基安非他命之數量至少可供施用13日，而被告前受
    觀察勒戒、強制戒治之後，仍執意再犯本案，足見其不知悔
    改，自不宜從寬量刑，原審量刑顯屬過輕不當云云。惟查本
    件被告僅各施用海洛因及甲基安非他命各1 次，情節非重，
    且被警查獲之前，已向警方自首犯罪，態度良好，原審就被
    告施用第一、二級毒品犯行，分別量處有期徒刑8 月及4 月
    ，並定其應執行有期徒刑10月，量刑核無不當，公訴人上訴
    意旨，仍執前詞，指摘原判決不當，為無理由，應予駁回。
四、被告經合法傳喚，無正當理由未到庭，爰不待其陳述逕行判
    決。
據上論斷，應依刑事訴訟法第368條、第371條，判決如主文。
本案經檢察官蔡國禎到庭執行職務。
中    華    民    國    99    年    9     月    9     日
                  刑事第七庭    審判長法  官  莊飛宗
                                      法  官  蔡廣昇
                                      法  官  謝宏宗
以上正本證明與原本無異。
施用第一級毒品部分如不服本判決應於收受本判決後10日內向本
院提出上訴書狀，其未敘述上訴理由者，並得於提起上訴後10日
內向本院補提理由書狀（均須按他造當事人之人數附繕本）「切
勿逕送上級法院」。
其他部分不得上訴。
中    華    民    國    99    年    9     月    10    日
                                      書記官  蘇恒仁
附錄本判決論罪科刑法條：
毒品危害防制條例第10條第1項、第2項
施用第一級毒品者，處 6 月以上 5 年以下有期徒刑。
施用第二級毒品者，處 3 年以下有期徒刑。

司法院資訊處製作；財團法人民間司法改革基金會備份。
